【裁判字號】    97,訴,2288
【裁判日期】    971125
【裁判案由】    違反毒品危害防制條例
【裁判全文】
臺灣彰化地方法院刑事判決              97年度訴字第2288號
公  訴  人  臺灣彰化地方法院檢察署檢察官
被      告  甲○○原名楊火彬.
                    現羈押在臺灣彰化看守所
上列被告因違反毒品危害防制條例案件，經檢察官提起公訴（九
十七年度毒偵字第二六五五號），本院依簡式審判程序判決如下
：
    主  文
甲○○施用第一級毒品，累犯，處有期徒刑拾月；又施用第二級
毒品，累犯，處有期徒刑陸月，扣案之玻璃球管貳支均沒收。應
執行有期徒刑壹年壹月，扣案之玻璃球管貳支均沒收。
    事  實
一、甲○○前因違反家庭暴力防治法案件，經本院以九十五年度
    斗簡字第三五○號判處有期徒刑五月確定，並於民國九十六
    年一月二十九日易科罰金而執行完畢。另因施用毒品案件，
    經本院以九十六年度毒聲字第三四五號裁定送觀察、勒戒後
    ，認無繼續施用毒品之傾向，於九十六年九月十九日執行完
    畢，並經臺灣彰化地方法院檢察署檢察官以九十六年度毒偵
    字第二九六九號為不起訴處分確定。詎甲○○於前開觀察、
    勒戒執行完畢釋放後五年內，仍不知悔改，復基於施用第二
    級毒品甲基安非他命之犯意，於九十七年六月二十八日晚上
    十一時許，在其位於彰化縣田尾鄉○里村○○路○段一一二
    號住處內，以將第二級毒品甲基安非他命置於玻璃球管內用
    火燒烤而吸其煙霧之方式，施用第二級毒品甲基安非他命一
    次；另基於施用第一級毒品海洛因之犯意，於上開施用第二
    級毒品甲基安非他命後之同日某時許，在其上開住處內，以
    將第一級毒品海洛因摻入香菸點燃抽吸之方式，施用第一級
    毒品海洛因一次。嗣於九十七年六月二十九日下午二時許，
    為警在彰化縣彰化市○○里○○路○段一六六號彰化縣衛生
    局停車場內盤查而當場查獲，並扣得其所有、供自己第二級
    毒品甲基安非他命所用之玻璃球管二支，始悉上情。
二、案經彰化縣警察局彰化分局報告臺灣彰化地方法院檢察署檢
    察官偵查起訴。
    理  由
一、按除被告所犯為死刑、無期徒刑、最輕本刑為三年以上有期
    徒刑之罪或高等法院管轄第一審案件者外，於刑事訴訟法第
    二百七十三條第一項程序進行中，被告先就被訴事實為有罪
    之陳述時，審判長得告知被告簡式審判程序之旨，並聽取當
    事人、代理人、辯護人及輔佐人之意見後，裁定進行簡式審
    判程序；除簡式審判程序、簡易程序及第三百七十六條第一
    款、第二款所列之罪之案件外，第一審應行合議審判；刑事
    訴訟法第二百七十三條之一第一項、第二百八十四條之一分
    別定有明文。本件被告甲○○所犯係死刑、無期徒刑、最輕
    本刑為三年以上有期徒刑或高等法院管轄第一審案件以外之
    罪，且於本院行準備程序時就被訴事實為有罪之陳述，經受
    命法官告知簡式審判程序之旨，並聽取公訴人、被告之意見
    後，本院合議庭認無不得或不宜改依簡式審判程序進行之處
    ，經評議結果，裁定改由受命法官獨任行簡式審判程序，合
    先敘明。
二、訊據被告甲○○對於上開施用第一級毒品海洛因、第二級毒
    品甲基安非他命之犯行，均坦承不諱，且其於九十七年六月
    二十九日為警查獲後，經警採其尿液送驗，結果呈嗎啡、甲
    基安非他命陽性反應，此有尿液代號與真實姓名對照表、詮
    昕科技股份有限公司濫用藥物尿液檢驗報告各一紙在卷可稽
    ，復有照片二幀在卷為證，以及玻璃球管二支扣案為憑，足
    徵被告之自白確與事實相符。又被告前因施用毒品案件，經
    本院以九十六年度毒聲字第三四五號裁定送觀察、勒戒後，
    認無繼續施用毒品之傾向，於九十六年九月十九日執行完畢
    ，並經臺灣彰化地方法院檢察署檢察官以九十六年度毒偵字
    第二九六九號為不起訴處分確定等情，有臺灣彰化地方法院
    檢察署刑案資料查註紀錄表及臺灣高等法院被告前案紀錄表
    各一份在卷可考。被告於九十六年九月十九日觀察、勒戒執
    行完畢後，五年內再犯本件施用第一級毒品、第二級毒品之
    犯行，依毒品危害防制條例第二十三條第二項規定，自應依
    法論科。本件事證明確，被告施用第一級毒品海洛因、第二
    級毒品甲基安非他命之犯行，均堪認定。
三、核被告所為，分別係犯毒品危害防制條例第十條第一項之施
    用第一級毒品罪、同條第二項之施用第二級毒品罪。被告為
    施用第一級毒品、第二級毒品，而持有各該級毒品，其持有
    之低度行為，應各為施用之高度行為所吸收，均不另論罪。
    再被告所犯上開二罪，係犯意各別、行為互殊，應予分論併
    罰。又被告前因違反家庭暴力防治法案件，經本院以九十五
    年度斗簡字第三五○號判處有期徒刑五月確定，並於九十六
    年一月二十九日易科罰金而執行完畢等情，此有臺灣彰化地
    方法院檢察署刑案資料查註紀錄表及臺灣高等法院被告前案
    紀錄表各一份在卷可稽，其於受有期徒刑執行完畢後，五年
    以內故意再犯本件有期徒刑以上之二罪，均為累犯，應依刑
    法第四十七條第一項規定，各加重其刑。爰審酌被告曾因施
    用毒品經送觀察、勒戒後，仍未能戒斷，再犯本案之罪，顯
    然未能善體國家設置觀察、勒戒機構，協助毒品施用者戒除
    毒癮之良法美意，復於本案審理期間經本院發布通緝始為警
    緝獲到案，及其犯罪之動機、目的、生活狀況、品行、所生
    危害，暨犯罪後坦承犯行，態度尚屬良好等一切情狀，分別
    量處如主文所示之刑，並定其應執行之刑。扣案之玻璃球管
    二支，係被告所有、供其施用第二級毒品甲基安非他命所用
    之物，此經被告供陳明確（本院卷第六三頁），均應依刑法
    第三十八條第一項第二款規定，宣告沒收。
據上論斷，應依刑事訴訟法第二百七十三條之一第一項、第二百
九十九條第一項前段，毒品危害防制條例第十條第一項、第二項
，刑法第十一條前段、第四十七條第一項、第五十一條第五款、
第三十八條第一項第二款，判決如主文。
本案經檢察官林子翔到庭執行職務。
中    華    民    國    97    年    11    月    25    日
                       刑事第六庭     法  官  鄭舜元
以上正本證明與原本無異。
如不服本判決應於收受判決後10日內向本院提出上訴書狀，並
應應敘述具體理由。其未敘述上訴理由者，應於上訴期間屆滿
後20日內向本院補提理由書(均須按他造當事人之人數附繕本)
「切勿逕送上級法院」。
中    華    民    國    97    年    11    月    25    日
                                      書記官  陳秀香
附錄：論罪科刑法條：
毒品危害防制條例第十條：
施用第一級毒品者，處六月以上五年以下有期徒刑。
施用第二級毒品者，處三年以下有期徒刑。


司法院資訊處製作；財團法人民間司法改革基金會備份。
